# 关于成本法下企业合并报表的处理

提问人：nozzgdp 时间：2023-03-02 21:29:
案例背景：
A公司与B有限合伙在 16 年共同成立了一个甲公司，A持股比例70%（股本 210 万），B持股比例30%（股本 90万）。
18 年A持有60%的子公司C来收购了B持有的30%的股权。收购成本是 142 万
子公司C个别报表是：
借：长期股权投资 142 万
贷：银行存款 142 万
公司采用成本法进行合并处理
按理持股路径来说：
路径一：直接70%
路径二：间接60%*30%
但好像有个补充协议，A公司以100%来合并甲
合并抵消分录：
借：实收资本 300
贷：长投成本 300
问题一：确定合并比例的话，具体该用什么样的比例，像案例中有这种补充协议说明C的其他股东全权委托给A来管理C，所以最终A也按100%比例来合并甲了
问题二：（C与B非同一控制）C收购B当初所持有甲30%的股权时，是溢价收购
那合并报表这么做的话
最后的溢价部分不是还是在长投账目价值上么？（210+142-300=52）

回答人：chenyiwei
在A的合并报表中，其持股60%的子公司C收购了B持有的甲公司30%股权，属于收购少数股权交易，故合并报表中应将收购价款 142 万元与收购交易日的少数股权账面价值之间的差额调整权益（如资本公积）。
在收购少数股权后，甲公司无外部少数股东（其直接股东为A和B），但B享有的在甲公司的盈亏中所占的份额需按照少数股东持有B的股权比例分配给少数股东。B的少数股东如何享有其权益和损益，应根据具体情况分析，必要时由B的各方股东共同确认，或者咨询律师意见。